臺灣臺北地方法院民事判決
111年度重訴字第318號
原      告  周淑芬  
被      告  台灣電力股份有限公司

法定代理人  曾文生  
訴訟代理人  陳玫瑰律師
            陳君漢律師
            卓素芬律師
            李昱葳律師
上列當事人間請求損害賠償事件，本院於民國111年5月5日言詞
辯論終結，判決如下：
    主      文
原告之訴及假執行之聲請均駁回。
訴訟費用由原告負擔。
    事實及理由
壹、程序部分：
    按本件被告之法定代理人原為楊偉甫，嗣於訴訟進行中之民
    國111年3月22日變更為曾文生，並於111年5月18日具狀聲明
    承受訴訟，有111年5月18日民事聲明承受訴訟狀暨被告公司
    變更登記表在卷足稽，是被告依民事訴訟法第175條第1項規
    定聲明承受訴訟，核無不合，應予准許。
貳、實體部分：
一、原告起訴主張略以：
  ㈠被告前於83年間在臺北市○○區○○路000巷00號B1、上址2號B1
    、莊敬路168號1樓、松勤街18號B2及吳興街39號等處設置變
    電室（下稱系爭變電室），系爭變電室長期釋放電力強波有
    電磁波超標之情形，而強波持續產生堅硬之鎡鎡聲日積月累
    地夜夜轟刺居住於該處之原告大腦、眼睛與全身骨肉，致使
    原告身體因此受有後背頸部大腿疼痛、後背紅疹等傷害，不
    法侵害原告之身體權、健康權，原告曾多次向被告反應始終
    未獲具體改善，復於97年8月間向臺北市中正區調解委員會
    申請調解亦未能達成；茲就被告不法侵害原告之身體權、健
    康權，請求被告公司賠償新臺幣（下同）3,483萬元之項目
    內容計算說明如下：
　  1.房屋空間使用費：每年100萬元×14年×70％＝980萬元。
    2.居民傷害即慰撫金（以1.78人計算）：亦即原告之身體、
      健康權遭受被告不法侵害，情節重大，就原告所受非財產
      上損失，請求以金錢賠償之，計算公式為【每小時125元×
      24小時×30日×168月×1.78人＝26,913,600元】，惟原告僅
      一部請求賠償2,691萬元。
    3.以上合計為3,671萬元（計算式：980萬元＋2,691萬元＝3,6
      71萬元），惟原告僅一部請求3,483萬元。
  ㈡為此，原告爰依民法第184條第1項前段、第193條第1項、第1
    95條第1項之侵權行為法律關係提起本件訴訟等語。並聲明
    ：
　  1.被告應給付原告3,483萬元，及自起訴狀繕本送達之翌日
      起至清償日止，按年息5％計算之利息。
  　2.願供擔保，請准予宣告假執行。　
二、被告抗辯則略以：　　　　
  ㈠原告固主張伊因被告設置系爭變電室而遭受強力電波攻擊云
    云，然依行政院環境保護署（下稱環保署）101年11月30日
    環署空字第1010108068號令訂定發布之「限制時變電場、磁
    場及電磁場曝露指引」第四點規定，對於一般環境所訂定的
    極低頻（電力設施等60Hz）磁場管制參考位準值為833毫高
    斯等情，為全國所共同適用遵循，而該建議值及量測標準係
    參採國際非游離輻射防護委員會建議之公眾曝露參考位準值
    做為訂定依據，亦配合世界衛生組織等國際機構最新現況適
    時修正，是認上開建議值應符合實際情況。被告因原告多次
    申訴，曾於109年12月16日派員至原告住所地即臺北市○○區○
    ○路000巷00號大樓之配電場所測量電磁波能量，經測得之電
    磁波強度低於7.5毫高斯，遠低於環保署之建議值833毫高斯
    ，應對人體無不良影響，另參酌前開指引第八點揭示內容，
    可知目前並無明確證據足資認定系爭變電室之供電設備所產
    生之電磁波，有危害人體健康之虞。原告雖主張系爭變電室
    所產生之電磁波每兩分鐘達900毫高斯，已超出上揭833.3毫
    高斯之暴露參考位準值云云，然原告並無舉證說明其計算方
    式之依據，所為主張自，不可憑採。
  ㈡再者，細繹原告所提出賠償賠償3,483萬元之計算內容包括房
    屋空間使用費及慰撫金，然被告否認對原告構成任何侵權行
    為，且原告就其所為前揭主張事實及計算公式之合理依據，
    並未依民事訴訟法第277條前段之規定舉證以實其說，被告
    自毋須負損害賠償責任。況原告就同一事實，早於97年間即
    向被告提出調解申請而不成立，依民法第197條之侵權行為
    損害賠償請求權之時效規定，原告遲至111年2月16日始提出
    本件損害賠償訴訟，請求被告負侵權行為損害賠償責任，顯
    已罹於消滅時效，自不應准許等語置辯。
　㈢為此聲明：　
    1.原告之訴及其假執行之聲請均駁回。
    2.如受不利之判決，願供擔保請准宣告免為假執行。　　　
三、兩造不爭執事項如下：（以下見本院卷第150、151頁）
　㈠兩造於97年9月5日曾就被告公司釋放電力強波有無電磁波超
    標而傷害原告身體、健康之情形，由原告向臺北市中正區調
    解委員會聲請調解。　
　㈡原告於108年9月13日前往台北醫學大學附設醫院急診，經醫
    師診斷有「後背頸部大腿疼痛、後背紅疹」。
四、茲論述本件之爭點及本院得心證之理由如下： 
  ㈠按「因侵權行為所生之損害賠償請求權，自請求權人知有損
    害及賠償義務人時起，二年間不行使而消滅，自有侵權行為
    時起，逾十年者亦同」、「消滅時效，因左列事由而中斷：
    一、請求。二、承認。三、起訴」、「左列事項，與起訴有
    同一效力：一、依督促程序，聲請發支付命令。二、聲請調
    解或提付仲裁。三、申報和解債權或破產債權。四、告知訴
    訟。五、開始執行行為或聲請強制執行」、「時效因聲請調
    解或提付仲裁而中斷者，若調解之聲請經撤回、被駁回、調
    解不成立或仲裁之請求經撤回、仲裁不能達成判斷時，視為
    不中斷」，民法第197條第1項、民法第129條第1項、第2項
    、民法第133條定有明文。
  ㈡經查，本件原告主張被告於83年間設置系爭變電室，系爭變
    電室長期釋放電力強波有電磁波超標之情形，不法侵害原告
    之身體權、健康權，爰依侵權行為損害賠償責任，請求被告
    3,483萬元暨法定遲延利息等云，為被告所否認，並以前詞
    抗辯。經查，兩造就渠等曾於97年9月5日就被告設置系爭變
    電室釋放電力強波有無電磁波超標而傷害原告身體、健康，
    由原告向臺北市中正區調解委員會聲請調解一節並無爭執，
    已如前述，並有臺北市中正區調解委員會調解通知書附卷足
    憑（見本院卷第11頁），堪認原告於97年9月5日即已知悉本
    件侵權行為之損害及賠償義務人；又兩造並不爭執渠等於上
    揭調解程序並未達成調解（見本院卷第150頁），則依民法
    第129條、第133之規定，原告侵權行為損害賠償請求權之消
    滅時效應視為不中斷，然原告於兩造未能成立調解後，遲至
    111年2月16日始以民事起訴狀提起本件侵權行為損害賠償責
    任，有原告111年2月16日民事起訴狀上本院收狀戳附卷足憑
    （見本院卷第9頁），足認原告對被告之侵權行為損害賠償
    請求權已因罹於民法第197條第1項所規定2年之時效而消滅
    ，是被告對原告所為請求，以時效抗辯為由，拒絕給付，自
    屬有據。
五、綜上所述，原告依民法第184條第1項前段、第193條第1項、
    第195條第1項之侵權行為法律關係，請求被告給付3,483萬
    元暨法定遲延利息，核屬無據，應予駁回。又本件原告既受
    敗訴判決，其假執行之聲請即失所附麗，不應准許。
六、本件事證已臻明確，兩造其餘攻擊防禦方法及未經援用之證
    據，經核與判決之結果不生影響，爰不逐一論述，附此敘明
    。
七、據上論結，本件原告之訴為無理由，依民事訴訟法第78條，
    判決如主文。
中　　華　　民　　國　　111 　年　　5 　　月　　26　　日
                  民事第四庭    法　官　李家慧
以上正本係照原本作成。
如對本判決上訴，須於判決送達後20日內向本院提出上訴狀。如
委任律師提起上訴者，應一併繳納上訴審裁判費。
中　　華　　民　　國　　111 　年　　5 　　月　　26　　日
                                書記官　王怡茹